【裁判字號】    95,易,299
【裁判日期】    950811
【裁判案由】    竊盜
【裁判全文】
臺灣雲林地方法院刑事判決               95年度易字第299號
公  訴  人  臺灣雲林地方法院檢察署檢察官
被      告  甲○○
上列被告因竊盜案件，經檢察官提起公訴（95年度偵字第3235號
），被告於準備程序中就被訴事實為有罪之陳述，受命法官於聽
取當事人之意見後，本院合議庭裁定改由受命法官獨任以簡式審
判程序審理，判決如下：
    主  文
甲○○連續攜帶兇器竊盜，處有期徒刑壹年陸月，扣案之破壞剪
壹支沒收。
    犯罪事實及理由
壹、程序事項：
    被告甲○○所犯為死刑、無期徒刑、最輕本刑為3 年以上有
    期徒刑之罪或高等法院管轄第一審案件以外之案件，而於本
    院準備程序進行中，被告就被訴事實為有罪之陳述，經法官
    告知簡式審判程序之旨，並聽取公訴人及被告之意見後，經
    本院合議庭裁定由受命法官獨任進行簡式審判程序，合先敘
    明。
貳、實體事項：
  一、構成犯罪事實：
      甲○○基於意圖為自己不法所有之概括犯意，自94年6 月
      24日凌晨1 時許起至同日凌晨2 時30分許止，騎乘其所有
      之腳踏車前往雲林縣大埤鄉及雲林縣斗南鎮等處，以其所
      有客觀上足以危害他人生命、身體安全，顯屬具有危險性
      兇器之破壞剪1 支，剪斷如附表編號1 號至8 號所示電表
      下端之電纜線，而連續竊取如附表編號1 號至8 號所示被
      害人所有抽水馬達電表之電纜線（各次行竊地點及竊得財
      物詳如附表所示）。得手後，並立即在雲林縣大埤鄉○○
      村○○○○道路旁，將電纜線燒去塑膠外皮，以取得電纜
      線銅心變賣。嗣於同日凌晨2 時30分許，適甲○○已燒完
      電纜線欲離去之際，為警當場查獲，始悉上情。
  二、認定犯罪事實所憑之證據及理由：
      (一)被害人乙○○、己○○、丙○○、辛○○、庚○○○、
        戊○、丁○○及壬○○於警詢時之指述。
      (二)贓物認領保管單8 紙。
      (三)照片21張。
      (四)破壞剪1 支扣案。
      (五)被告於警詢、偵查及本院審理中之自白，且與上開積極
        證據相符，應可採信。
      (六)綜上所述，本件事證明確，被告犯行應堪認定。
  三、論罪科刑之理由：
      (一)查破壞剪係鐵製物品，把手有覆蓋塑膠，全長32公分，
        業經本院勘驗屬實，且該破壞剪足以將銅質之電纜線剪
        斷，足見其質地堅硬，若持之攻擊人，客觀上足以危害
        他人生命、身體安全，顯均屬具有危險性之兇器，先予
        敘明。
      (二)按行為後法律有變更者，適用行為時之法律。但行為後
        之法律有利於行為人者，適用最有利於行為人之法律，
        刑法第2 條第1 項定有明文。查刑法業於94年2 月2 日
        修正，95年7 月1 日施行，其中關於沒收之規定，修正
        前刑法第38條第1 項第3 款係規定「因犯罪所得之物」
        ，修正後刑法第38條第1 項第3 款則規定「因犯罪所生
        或所得之物」，且將此部分宣告沒收之範圍由修正前之
        「不問屬於犯人與否，沒收之」，改為「不問屬於犯罪
        行為人與否，沒收之」，將沒收之範圍擴大，在適用上
        更明確。而關於連續犯之規定，業已刪除，則被告之犯
        行，因行為後新法業已刪除連續犯之規定，此刪除雖非
        犯罪構成要件之變更，但顯已影響行為人刑罰之法律效
        果，自屬法律有變更，依新法第2 條第1 項規定，比較
        新、舊法結果，仍應適用較有利於被告之行為時法律即
        舊法論以連續犯（最高法院95年第8 次刑事庭會議決議
        參照）。另現行刑法第321 條之規定，雖未在上開刑法
        修正時一併修正，然依法律應一體適用，不能割裂適用
        之原則，本件自應依修正前刑法規定對被告論罪科刑。
      (三)核被告甲○○所為，係犯修正前刑法第321 條第1 項第
        3 款之攜帶兇器竊盜罪。被告先後多次竊盜犯行，時間
        緊接，犯罪構成要件相同，顯係基於概括犯意反覆為之
        ，為連續犯，應依修正前刑法第56條規定以一罪論，並
        加重其刑。
      (四)爰審酌被告前曾有竊盜及詐欺等前科，素行並非良好，
        為初中教育程度，從事資源回收，經濟狀況不佳，方從
        高雄北上撿拾回收資源，致為本件犯行，雖其年紀稍長
        ，然其四肢健全，不思以勞力賺取生活所需，竟竊取他
        人電表下之電纜線，不僅造成被害人用電不便，更有使
        他人觸電之危險，及其犯後坦承犯行，態度尚可，被害
        人均表示不對之提出告訴等一切情狀，量處如主文所示
        之刑。
      (五)扣案之破壞剪1 支係供被告竊取被害人之電纜線所用之
        物，且屬被告所有，業據被告供承在卷，應依修正前刑
        法第38條第1 項第2 款規定，宣告沒收。
  四、適用之法律：
      (一)刑事訴訟法第273條之1第1 項、第299 條第1 項前段。
      (二)刑法第2 條第1 項前段、修正前刑法第56條、第321 條
        第1 項第3 款、第38條第1 項第2 款。
本案經檢察官林禎瑩到庭執行職務。
中    華    民    國    95    年    8     月    11    日
                  刑事第三庭    法  官  廖淑華
以上正本證明與原本無異。
如不服本判決，應於判決收受後10日內，向本院提出上訴狀（須
附繕本）。
                                書記官  張菀純
中    華    民    國    95    年    8     月    11    日
附錄法條：
修正前刑法第321條
中華民國刑法第321條（加重竊盜罪）
犯竊盜罪而有左列情形之一者，處 6 月以上、 5 年以下有期徒
刑：
一  於夜間侵入住宅或有人居住之建築物、船艦或隱匿其內而犯
    之者。
二  毀越門扇、牆垣或其他安全設備而犯之者。
三  攜帶兇器而犯之者。
四  結夥三人以上而犯之者。
五  乘火災、水災或其他災害之際而犯之者。
六  在車站或埠頭而犯之者。
前項之未遂犯罰之。
附表：
┌──┬──────────┬───┬─────────┐
│編號│地點                │被害人│竊得財物          │
├──┼──────────┼───┼─────────┤
│1   │雲林縣大埤鄉豐田村產│乙○○│電纜線約30公尺長、│
│    │業道路（臺電電表編號│      │市價約新臺幣（下  │
│    │00000000）          │      │同）3,000 元      │
├──┼──────────┼───┼─────────┤
│2   │雲林縣大埤鄉嘉興村產│己○○│電纜線約50公尺長、│
│    │業道路（臺電電表編號│      │市價約5,000 元    │
│    │0000000）           │      │                  │
├──┼──────────┼───┼─────────┤
│3   │雲林縣斗南鎮明昌里二│丙○○│電纜線約50公尺長、│
│    │重溝產業道路（臺電電│      │市價約2,000 元    │
│    │表編號00000000）    │      │                  │
├──┼──────────┼───┼─────────┤
│4   │雲林縣大埤鄉嘉興村產│辛○○│電纜線約1.5公尺長 │
│    │業道路（臺電電表編號│      │、市價約1,000 元  │
│    │00000000）          │      │                  │
├──┼──────────┼───┼─────────┤
│5   │雲林縣大埤鄉嘉興村產│葉陳燕│電纜線約2公尺長、 │
│    │業道路（臺電電表編號│      │市價約1000 元     │
│    │00000000）          │      │                  │
├──┼──────────┼───┼─────────┤
│6   │雲林縣大埤鄉嘉興村產│戊○  │電纜線約3公尺長、 │
│    │業道路（臺電電表編號│      │市價約1,500 元    │
│    │00000000）          │      │                  │
├──┼──────────┼───┼─────────┤
│7   │雲林縣大埤鄉嘉興村產│丁○○│電纜線約12公尺長、│
│    │業道路（臺電電表編號│      │市價約5,000 元    │
│    │00000000）          │      │                  │
├──┼──────────┼───┼─────────┤
│8   │雲林縣大埤鄉豐田村產│壬○○│電纜線約3公尺長、 │
│    │業道路（臺電電表編號│      │市價約1,000 元    │
│    │00000000）          │      │                  │
└──┴──────────┴───┴─────────┘


司法院資訊處製作；財團法人民間司法改革基金會備份。
